最高法院民事裁定　　　　　　　九十六年度台抗字第八三四號
再 抗告 人　敦基營造有限公司
法定代理人　甲○○
代　理　人　李國源律師
上列再抗告人因與台灣銀行股份有限公司間聲明異議事件，對於
中華民國九十六年八月十日台灣高等法院台中分院裁定（九十六
年度抗字第三八五號），提起再抗告，本院裁定如下：
    主  文
再抗告駁回。
再抗告程序費用由再抗告人負擔。
    理  由
按對於抗告法院所為有無理由之裁定再為抗告，僅得以其適用法
規顯有錯誤為理由，並經原法院之許可；此項許可，以原裁定所
涉及之法律見解具有原則上之重要性者為限，此觀民事訴訟法第
四百八十六條第四項及第五項之規定自明。本件再抗告人對於抗
告法院所為抗告無理由之裁定再為抗告，係以：伊於系爭房屋查
封前即已向債務人甲○○（即再抗告人之法定代理人）租用該屋
，原裁定認執行法院得對於伊就系爭房屋有無租賃關係之實體上
爭執為判斷，於法有違云云，為其論據。查執行法院對於查封之
不動產如有第三人主張占有者，對於其占有之權源如何，因關係
該不動產之能否點交，影響拍賣之效果，依強制執行法第七十七
條之一規定，自得依職權為調查認定。原法院以台灣台中地方法
院（下稱台中地院）於民國九十四年十一月八日查封系爭房屋後
，再抗告人及甲○○均未陳報有租賃關係存在，嗣執行人員於九
十六年四月二十三日履勘時，甲○○在場，未主張有出租系爭房
屋，勘測筆錄並記載「本件建物現由債務人（即甲○○）自住」
等語，參以甲○○於九十四年七月二十七日因提供系爭房屋設定
抵押權與相對人台灣銀行股份有限公司所出具之其他約定事項一
紙上，記載：「本抵押物於設定抵押權予債權人時，無出租、出
借或設定其他債權或物權負擔之情形，無法令禁止扣押或禁止持
有、轉讓或設定擔保物權之情事，無經查封或扣押之現況，且第
三人就本抵押物不得主張任何權利。」等語，可見再抗告人陳稱
其於查封前即租用系爭房屋云云，為不可採，因認台中地院於拍
賣公告上記載「債務人自住，拍定後點交」等語，並無違誤，乃
以裁定維持台中地院駁回再抗告人異議之裁定，經核並無適用法
規顯有錯誤之情形，且亦無所涉及之法律見解具有原則上重要性
之情事，再抗告人再為抗告，不應許可。
據上論結，本件再抗告為不合法。依民事訴訟法第四百九十五條
之一第二項、第四百八十一條、第四百四十四條第一項前段、第
九十五條、第七十八條，裁定如主文。
中　　華　　民　　國　九十六　年　 十一 　月　二十二　日
                      最高法院民事第七庭
                          審判長法官  劉　福　來
                                法官  陳　國　禎
                                法官  陳　重　瑜
                                法官  吳　謀　焰
                                法官  許　正　順
      本件正本證明與原本無異
                                      書  記  官
中　　華　　民　　國　九十六　年　 十二 　月　　五　　日
                                                      Ｑ
